---
title: "pierwsze_zajecia"
author: "Wladyslaw Turczanski"
date: "26/04/2021"
output: html_document
---

Wariacją bez powtórzeń $k$-wyrazową zbioru $n$-elementowego $A(1 \leq k \leq n)$
nazywa się każdy $k$-wyrazowy ciąg $k$ różnych elementóW tego zbioru

$V^{k}_{n} = \frac{n!}{(n-k)!}$

Dodatkowo przypomnienie: $0! = 1$

```{r}
library(gtools)

urn <- c('a', 'b', 'c')
war_bez_powt <- permutations(n = length(urn), r = 2, v = urn, repeats.allowed = FALSE)
war_bez_powt
```
Widzimy, że ilość takich wariacji to:
```{r}
nrow(war_bez_powt)
factorial(length(urn))/factorial(length(urn) - 3)
```

a korzystając ze wzoru: $ \frac{3!}{(3-3)!}=\frac{3!}{0!}=3!=6$


Wariacją z powtórzeniami $k$-wyrazową zbioru $n$-elementowego $A$
nazywa się każdy $k$-wyrazowy ciąg elementóW tego zbioru

$\bar{V}^{k}_{n} = n!$

```{r}
urn <- c('a', 'b', 'c')
war_Z_powt <- permutations(n = length(urn), r = 2, v = urn, repeats.allowed = TRUE)
war_Z_powt
```
Widzimy, że ilość takich wariacji to:
```{r}
nrow(war_Z_powt)
factorial(length(urn))
```

Permutacją bez powtórzeń zbioru $n$-elementowego, nazywamy każdy 
$n$-wyrazowy ciąg utworzony ze wszystkich elementów tego zbioru
(szczególny przypadek wariacji bez powtórzeń dla $k=n$)

$P_{n}=n!$
```{r}
urn <- c('a', 'b', 'c')
per_bez_powt <- permutations(n = length(urn), r = length(urn), v = urn, repeats.allowed = FALSE)
per_bez_powt
```

Permutacją n-elementową z powtórzeniami zbioru X = {x1, x2, x3,...,xk}
w której x1 występuje n1 razy, x2 występuje n2 razy itd. oraz 
n1 + n2+ ... + nk = n nazywamy każdy n-wyrazowy ciąg, w którym xi
występuje ni razy dla i= 1, 2, ..., k.

$P^{n_{1},n_{2},...,n_{k}}_{n}=\frac{n!}{n_{1}!*n_{2}!*...*n_{k}!}$

```{r}
factorial(3)/(factorial(2)*factorial(1)*factorial(0))
```




